

Florine FRADET Développeuse web

Contact

- flo.fradet@gmail.com
- 06 40 72 72 74
- 12 rue des sazinelles 79210 Mauzé sur le Mignon

Langues

Anglais: niveau scolaire (en cours d'amélioration).

Espagnol: niveau scolaire.

A propos

Après plusieurs années d'expérience dans le commerce et la grande distribution, j'ai souhaité donner un nouveau tournant à ma carrière.

J'ai donc décidé de me reconvertir professionnellement en tant que développeuse web / web mobile; pour pouvoir exercer un métier d'avenir qui me passionne.

Divers

Permis B et véhiculée.

Compétences



Réalisation de sites vitrines et de sites dynamiques.

HTML, CSS, Bootstrap. PHP, MySQL, Laravel. Git. Github.



Bon relationnel client.

Travail en autonomie et en équipe.

Créative et curieuse.

Formations



Titre professionnel développeur web / web mobile :

- D'octobre 2020 à avril 2021.
- Centre de formation Arinfo à Niort.



BAC PRO Commerce, (en apprentissage):

- De septembre 2010 à juin 2012.
- Lycée professionnel Thomas Jean Main à Niort.



CAP Employé de Vente Spécialisé, option produits d'équipement courant :

- Février 2011.
- Passé en candidat libre.



BEP Vente Action Marchande:

- De septembre 2009 à juin 2010.
- Lycée professionnel Thomas Jean Main à Niort.



Seconde générale Informatique, Gestion et Communication:

- De septembre 2008 à juin 2009.
- Lycée de la Venise Verte à Niort.

Expériences professionnelles



Employée polyvalente (responsable des rayons DPH, bazar et animaux) :

- D'avril 2016 à février 2019.
- U express à Rivedoux Plage.



Vendeuse:

- D'avril à septembre 2014.
- Migration au Bois Plage en Ré et à Saint Martin de Ré. Wood Beach au Bois Plage en Ré
- Décembre 2012.
- Tilbury à Niort.



Vendeuse (en apprentissage):

- De septembre 2010 à août 2012.
- Tilbury à Niort.

Centres d'intérêt



Informatique, bricolage, jardinage et loisirs créatifs.